---
title: "Kollektivtrafikbarometer - Ombord"
author: "Region Uppsala, Trafik och samhälle"
date: "`r Sys.Date()`"
output: html_document
---

```{r setup, echo = F, message = F, warning = F}

# clean start
rm(list = ls())

knitr::opts_chunk$set(echo = F, message = F, warning = F)

library(tidyverse)
library(knitr)
library(kableExtra)
library(ggplot2)
library(scales)
```


```{r}

# results='hide'

### read data

# location of datafolder
sokvag <- "C/...../"

# person file
pers = data.table::fread(paste0(sokvag, "person.csv"), 
                  sep = ";", 
                  encoding = 'UTF-8') %>% 
  mutate(respondentid = as.character(respondentid))

# attityd file
attityd = data.table::fread(paste0(sokvag, "attityd.csv"), 
                  sep = ";", 
                  encoding = 'UTF-8') %>% 
  mutate(respondentid = as.character(respondentid)) %>% 
  select(-ar, -ar.manad, -alder)


### join person and attityd files
dat = pers %>% 
  left_join(., attityd, by = "respondentid")


# filter: år 2020 & alla utom personer som bor utanför uppsala kommun och använder stadsbuss
dat1 = dat %>% 
  # extract relevant sample
  filter(u_kommun=="uppsala", # folkbokförd i uppsala
         a7a=="1") %>%  # reser mest med stadsbuss
  # fix variables
  mutate(weight = as.numeric(str_replace(weight, ",", ".")),
         manad = substr(ar.manad,5,6)) %>%
  dplyr::select(a7a, ar, manad, a1, c11, d1, d2, d3, d4, a8a, a8c, kon, h1, weight) %>% 
  mutate(d1 = as.numeric(d1),
         d2 = as.numeric(d2),
         d3 = as.numeric(d3),
         d4 = as.numeric(d4),
         weight = as.numeric(weight))

```



```{r}

### Create df for presentation

## Indicator: Rent och snyggt i fordonen
d1.alla = dat1 %>% 
  filter(between(d1, 1, 5)) %>%
  group_by(ar, manad) %>%
  summarise(urval=n(),
            "Andel som instämmer" = percent(sum(weight[d1==4 | d1==5]) / sum(weight))) %>%
  rename(År = 1, Månad = manad, Urvalsstorlek = urval)


## Indicator: Förarna och ombordpersonalen har ett trevligt bemötande
d2.alla = dat1 %>% 
  filter(between(d2, 1, 5)) %>%
  group_by(ar, manad) %>%
  summarise(urval=n(),
            "Andel som instämmer" = percent(sum(weight[d2==4 | d2==5]) / sum(weight))) %>%
  rename(År = 1, Månad = manad, Urvalsstorlek = urval)


## Indicator: Det är bekvämt ombord
d3.alla = dat1 %>% 
  filter(between(d3, 1, 5)) %>%
  group_by(ar, manad) %>%
  summarise(urval=n(),
            "Andel som instämmer" = percent(sum(weight[d3==4 | d3==5]) / sum(weight))) %>%
  rename(År = 1, Månad = manad, Urvalsstorlek = urval)


## Indicator: Jag får den information jag behöver ombord
d4.alla = dat1 %>% 
  filter(between(d4, 1, 5)) %>%
  group_by(ar, manad) %>%
  summarise(urval=n(),
            "Andel som instämmer" = percent(sum(weight[d4==4 | d4==5]) / sum(weight))) %>%
  rename(År = 1, Månad = manad, Urvalsstorlek = urval)


## Indicator: Det känns tryggt att resa med UL
c11.alla = dat1 %>% 
  filter(between(c11, 1, 5)) %>%
  group_by(ar, manad) %>%
  summarise(urval=n(),
            "Andel som instämmer" = percent(sum(weight[c11==4 | c11==5]) / sum(weight))) %>%
  rename(År = 1, Månad = manad, Urvalsstorlek = urval)

```

&nbsp;

I redovisningen av svar till Kollektivtrafikbarometers ombordspaket ingår alla intervjupersoner som är folkbokförda i Uppsala kommun, reser regelbundet med UL  och reser mest med stadsbuss. Redovisningen fokuserar på de senaste sex månaderna.

&nbsp;

### Det är rent och snyggt i fordonen  

"Det är rent och snyggt i fordonen" är en ljumfråga som ställs till var tredje person. En mindre urvalsstorlek kan vara en anledning till en sporadisk resultatvariation över tid.  

```{r}

# include=TRUE

d1 <- d1.alla %>%
  tail(., n = 6) %>% 
  kable(., row.names = FALSE, "html", align="c")

kable_styling(d1, bootstrap_options = "striped", full_width = FALSE, position = "left")
```


&nbsp;

### Förarna och ombordpersonalen har ett trevligt bemötande
```{r, echo=FALSE, message=F, warning=F, include=TRUE}
d2 <- d2.alla %>%
  tail(., n = 6) %>% 
  kable(., row.names = FALSE, "html", align="c")

kable_styling(d2, bootstrap_options = "striped", full_width = FALSE, position = "left")
```

&nbsp;


### Det är bekvämt ombord
```{r, echo=FALSE, message=F, warning=F, include=TRUE}
d3 <- d3.alla %>%
  tail(., n = 6) %>% 
  kable(., row.names = FALSE, "html", align="c")

kable_styling(d3, bootstrap_options = "striped", full_width = FALSE, position = "left")
```


&nbsp;

### Jag får den information jag behöver ombord
```{r, echo=FALSE, message=F, warning=F, include=TRUE}
d4 <- d4.alla %>%
  tail(., n = 6) %>% 
  kable(., row.names = FALSE, "html", align="c")

kable_styling(d4, bootstrap_options = "striped", full_width = FALSE, position = "left")
```

&nbsp;


### Det känns tryggt att resa med UL
```{r, echo=FALSE, message=F, warning=F, include=TRUE}
c11 <- c11.alla %>%
  tail(., n = 6) %>% 
  kable(., row.names = FALSE, "html", align="c")

kable_styling(c11, bootstrap_options = "striped", full_width = FALSE, position = "left")
```


